臺灣高雄地方法院刑事判決　　　　　　　96年度易字第1859號
公　訴　人　臺灣高雄地方法院檢察署檢察官
被　　　告　庚○○
　　　　　　　　　　另案在臺灣高雄第二監獄執行中
上列被告因竊盜案件，經檢察官提起公訴（96年度偵字第11743
號、第11765 號），本院判決如下：
    主  文
庚○○犯如附表所示之陸罪，均累犯，各處如附表所示之刑，應
執行有期徒刑貳年捌月。
    事  實
一、庚○○前因毒品危害防制條例案件，經本院以88年度訴字第
    2295號判決，判處有期徒刑1 年6 月、7 月，應執行有期徒
    刑2 年確定，於民國91年4 月23日假釋出監，而於91年12月
    23日假釋期滿執行完畢。詎其仍不知悔改，竟基於意圖為自
    己不法所有之犯意，先後於：
(一)、95年7 月24日日間某時，持客觀上足供為兇器使用之一字型
    扳手1 支，毀壞位在高雄市○○區○○街55巷7 號之住宅大
    門上之門鎖後，侵入該住宅內（侵入住宅部分未據告訴），
    竊取辛○○所有之金牌3 面得手，嗣於同日將之持至堤蟹銀
    樓（位在高雄市○○區○○路34號）販售換取現金花用。
(二)、95年8 月1 日日間某時，持自備之鑰匙1 支，毀壞位在高雄
    市○○區○○街124 巷2 號2 樓之住宅大門上之門鎖後，侵
    入該住宅內（侵入住宅部分未據告訴），竊取己○○所有之
    鑽石戒指1 對、珍珠手鍊、施華洛世奇項鍊、十字架項鍊各
    1 條、摩拖羅拉牌行動電話1 具、精工牌手錶1 支、現金新
    臺幣（下同）2 萬元得手。嗣因其將向不知情之同母異父弟
    弟楊維祥借得之0000000000號行動電話SIM 卡，插入上開竊
    得之行動電話內使用，經警循線查悉上情。
(三)、95年10月16日日間某時，持客觀上足供為兇器使用之一字型
    扳手1 支，毀壞位在高雄市○○區○○路46巷8 之5 號4 樓
    之住宅大門上之門鎖後，侵入該住宅內，竊取乙○○所有之
    金項鍊2 條、金手環2 只得手。
(四)、95年10月16日日間某時，持客觀上足供為兇器使用之一字型
    扳手1 支，毀壞位在高雄市○○區○○路46巷8 之5 號2 樓
    之住宅大門上之門鎖後，侵入該住宅內（侵入住宅部分未據
    告訴），竊取丁○○所有之IBM 牌、華碩牌筆記型電腦各1
    部、珍珠項鍊、黃金手鍊各2 條、鑽石2 顆、黃金戒指、LV
    牌手提包各4 只得手。
(五)、95年12月15日日間某時，持客觀上足供為兇器使用之一字型
    扳手1 支，毀壞位在高雄市○○區○○路477 巷9 之3 號5
    樓之住宅大門上之門鎖後，侵入該住宅內（侵入住宅部分未
    據告訴），竊取丙○○所有之現金10萬元、黃金戒指9 只、
    金蟠桃1 顆、金手環1 只得手，嗣於同日將竊得之上開金蟠
    桃，持至前揭堤蟹銀樓販售換取現金花用。
(六)、96年1 月16日日間某時，持客觀上足供為兇器使用之一字型
    扳手1 支，毀壞位在高雄市○○區○○路48巷13號之住宅大
    門上之門鎖後，侵入該住宅內（侵入住宅部分未據告訴），
    竊取戊○○所有之金牌2 面、SONY牌數位相機1 台、三星牌
    行動電話1 具、現金100 元得手，並於同日將竊得之上開金
    牌，持至前揭堤蟹銀樓販售換取現金花用。嗣因員警在丙○○上開住處，採得庚○○之指紋，乃於96年2 月5 日通知庚○○至警局製作警詢筆錄，於警詢中，庚○○於犯罪偵查人
    員尚未發覺犯罪事實前，主動向員警坦承竊取前述辛○○、
    乙○○、丁○○、戊○○等人失竊之物品，嗣並接受裁判，
    因而查悉前情。
二、案經乙○○訴由高雄市政府警察局小港分局移送臺灣高雄地
    方法院檢察署檢察官偵查起訴。
    理  由
壹、程序方面
一、按被告以外之人於審判外之言詞或書面陳述，除法律有規定
    者外，不得作為證據，刑事訴訟法第159 條第1 項定有明文
    。又被告以外之人於審判外之陳述，雖不符前4 條之規定，
    而經當事人於審判程序同意作為證據，法院審酌該言詞陳述
    或書面陳述作成時之情況，認為適當者，亦得為證據。當事
    人、代理人或辯護人於法院調查證據時，知有第159 條第1
    項不得為證據之情形，而未於言詞辯論終結前聲明異議者，
    視為有前項之同意，刑事訴訟法第159 條之5 亦定有明文。
    本件告訴人乙○○、被害人辛○○、己○○、丁○○、丙○○、戊○○、證人楊維祥、劉秀玉於警詢中之陳述，為被告
    以外之人於審判外之言詞陳述，卷附之內政部警政署刑事警
    察局96年1 月10日刑紋字第0960003880號鑑驗書，則係被告
    以外之人於審判外之書面陳述，而公訴人及被告庚○○，就
    上開言詞及書面陳述，未於本院審理過程中聲明異議，並同
    意將上開言詞陳述作為證據，本院復審酌前開言詞及書面陳
    述作成時之情況均屬正常，且與本案相關之待證事實具有關
    連性，認適當作為證據，依前開刑事訴訟法第159 條之5 之
    規定，認上開陳述均具有證據能力。
二、卷附門號0000000000號行動電話之通聯紀錄，係該門號所屬
    電信業者之電腦系統，就該門號所為通聯情形之紀錄，非屬
    供述證據；而卷附堤蟹銀樓原料金買進登記簿，其性質雖為
    文書，然係被告將竊得物品販賣與該銀樓過程中所產生之資
    料，故與卷附之現場相片相同，亦屬物證而非供述證據，又
    上開證據均與本案相關之待證事實具有關連性，應具有證據
    能力。
貳、實體方面
一、前揭犯罪事實，業據被告於本院審理中坦承不諱，核與告訴
    人乙○○（見警1 卷第8 、9 頁）、被害人辛○○（見警1
    卷第6 、7 頁）、己○○（見警2 卷第12、13頁）、丁○○
    （見警1 卷第10、11頁）、丙○○（見警1 卷第12至15頁）
    、戊○○（見警1 卷第16、17頁）、證人楊維祥（見警2 卷
    第4 至7 頁）、證人即堤蟹銀樓負責人劉秀玉（見警1 卷第
    19至20頁）於警詢中所述情節相符，並有門號0000000000號
    行動電話通聯紀錄（見警2 卷第19至22頁）、堤蟹銀樓原料
    金買進登記簿（見警1 卷第48至61頁）、內政部警政署刑事
    警察局96年1 月10日刑紋字第0960003880號鑑驗書（見警1
    卷第35、36頁）、現場相片（見警1 卷第25至29頁）在卷可
    稽，則被告前開自白顯與事實相符，堪以採信。本件事證明
    確，被告前揭犯行，洵堪認定。至公訴意旨謂被告為前開犯
    罪事實(一)、(二)、(五)所示竊盜犯行之時間，分別係於95年7 月
    24日夜間10時許、95年8 月1 日夜間8 時30分許、95年12月
    15日夜間9 時許乙節，被告於本院審理中陳稱：伊均係於日
    間侵入他人住宅而為竊盜犯行等語（見本院第29頁背面），
    且依被害人辛○○、己○○前開警詢中之證述，上開95年7
    月24日夜間10時許、95年8 月1 日夜間8 時30分許之時間，
    係渠等發現家中遭竊之時間，另依被害人丙○○上開警詢中
    所陳，其發現家中遭竊之時間，更係於95年12月15日夜間9
    時許前之同日下午5 時許，而衡以常理，被告為該等竊盜犯
    行之時間，當係被害人發現遭竊之前，是公訴意旨所認定被
    告為前開犯罪事實(一)、(二)、(五)所示竊盜犯行之時間，尚屬無
    據，此外，卷內又無其他證據，證明被告所述上開犯罪時間
    非屬真實，自應以被告所陳內容為此部分之認定依據。
二、論罪科刑部分
(一)、按毀壞門鎖行竊，固應論以刑法第321 條第1 項第2 款之毀
    壞安全設備竊盜罪，然此處所謂之門鎖，係指附加於門上之
    鎖而言，至於毀壞構成門之一部之鎖（如司畢靈鎖），則應
    認係毀壞門扇之加重竊盜罪（最高法院74年度台上字第243
    號判決意旨可參）。被告為前開竊盜犯行所破壞之鎖，均非
    附加於門上，而係構成門之一部之鎖，業據被告於本院審理
    中陳述明確（見本院第29頁背面），是被告係毀壞門扇而為
    前揭竊盜犯行。次按，刑法第321 條第1 項第3 款之攜帶兇
    器竊盜罪，係以行為人攜帶兇器竊盜為其加重條件，此所謂
    兇器，其種類並無限制，凡客觀上足對人之生命、身體、安
    全構成威脅，具有危險性之兇器均屬之，且祇須行竊時攜帶
    此種具有危險性之兇器為已足，並不以攜帶之初有行兇之意
    圖為必要（最高法院79年臺上字第5253號判例足資參照）。
    被告持以為上開犯罪事實(一)、(三)至(六)所示竊盜犯行之一字型
    扳手雖未扣案，然其既足以破壞門扇上之門鎖，顯見其質地
    堅硬，並有相當長度而便於施力，客觀上自足對人之生命、
    身體、安全構成威脅，要屬兇器無訛；至被告持以為前揭犯
    罪事實(二)所示竊盜犯行之鑰匙，雖亦足以破壞門扇上之門鎖
    ，然衡以常情，鑰匙之長度有限，不便用於施力，而其得以
    破壞門鎖，乃係其形狀上之特殊設計所致，是尚難遽認該鑰
    匙客觀上足以對人之生命、身體、安全構成威脅，而謂亦屬
    兇器。故核被告所為前開犯罪事實(一)、(四)至(六)所為，均係犯
    刑法第321 條第1 項第2 、3 款之攜帶兇器、毀壞門扇竊盜
    罪；其前開犯罪事實(二)所為，係犯刑法第321 條第1 項第2
    款之毀壞門扇竊盜罪；其前開犯罪事實(三)所為，係犯刑法第
    321 條第1 項第2 、3 款之攜帶兇器、毀壞門扇竊盜罪，及
    同法第306 條第1 項之侵入住宅罪（侵入住宅罪部分，起訴
    書之犯罪事實雖有記載，然於所犯法條漏未論列）。公訴意
    旨認被告上開犯罪事實(一)所示竊盜犯行，應以刑法第321 條
    第1 項第1 、3 款處斷、其上開犯罪事實(二)所示竊盜犯行，
    應以刑法第321 條第1 項第1 款處斷、其上開犯罪事實(三)至
    (六)所示竊盜犯行，均應以刑法第321 條第1 項第3 款處斷，
    雖有未合，然因與本院所論認之被告竊盜犯行，原係適用同
    一法條，不生變更起訴法條之問題，併予敘明。被告前開犯
    罪事實(三)中之毀壞門扇行為（其餘犯罪事實(一)、(二)、(四)至(六)
    部分則未據告訴），係其該竊盜犯行之加重要件行為，已結
    合於所犯加重竊盜罪之罪質中，自無庸另論以毀損罪。
(二)、被告因侵入告訴人乙○○住宅竊取物品而犯之上開2 罪間，
    係基於一竊盜決意，為達成該竊盜犯行所為之各個舉動，應
    屬法律概念之一行為，其一行為觸犯上開2 罪名，為想像競
    合犯，應依刑法第55條規定，從一重之攜帶兇器、毀壞門扇
    竊盜罪處斷。至於95年7 月1 日刑法修正公布施行而刪除刑
    法第55條關於牽連犯之規定前，實務上就類似上開情形，雖
    多以牽連犯處斷，未論以想像競合（本院過往亦採相同見解
    ），然關於同一行為人之數犯罪行為應如何處斷，本即應視
    法律之明文規定及法理之妥適與否，針對個案狀況不同而為
    衡酌適用。就本案情形而言，若於牽連犯規定尚存在之情形
    ，因侵入住宅罪與竊盜罪之著手時點不同，於社會事實之概
    念上，得將之區分成2 行為，而該2 行為間，又存有方法目
    的之牽連關係，符合牽連犯之概念，自宜論以牽連犯；惟於
    目前牽連犯規定遭刪除之情形下，被告上開基於單一決意、
    為達成單一不法目的所為之各個舉動，仍係予以綜合為單一
    評價，會較將之個別評價而論以數罪為合理，以避免對行為
    人之犯罪行為過份評價、處罰，而有違刑罰之謙抑原則，是
    在刑法修正後，關於想像競合犯之「一行為」之概念，宜配
    合法律之修正而為適當之變更、擴張，又此等法律見解上之
    變更，係因應法律修正所致，尚不生見解先後矛盾，而謂於
    論理上有相互捍格之情（至侵入住宅罪與竊盜罪之著手時點
    雖仍有不同，然此僅係用以判認行為人是否已著手各該犯行
    ，與行為人為各該犯行後，該等犯行間於法律上應如何論處
    ，係屬2 事，故尚難以上開2 罪之著手時點不同，即謂其非
    係法律概念之一行為）。
(三)、被告所犯上開6 次竊盜犯行間，查無任何裁判上一罪或實質
    上一罪關係，自應分論併罰。被告有犯罪事實欄所載之前科
    紀錄，有臺灣高等法院被告前案紀錄表在卷可稽，其受有期
    徒刑執行完畢，5 年內故意再犯本件最重本刑為有期徒刑以
    上之6 罪，均為累犯，應依刑法第47條第1 項規定加重其刑
    。
(四)、被告就前揭犯罪事實(一)、(三)、(四)、(六)所示犯行，係主動於犯
    罪偵查機關尚未發覺犯罪事實及犯罪人之前，即向員警自首
    等情，有本院公務電話紀錄在卷可稽（見本院卷第25頁），
    核與被告警詢筆錄所示查獲該等案件經過情節相符，是被告
    對此等未發覺之犯罪自首，並願接受裁判，爰依刑法第62條
    前段之規定減輕其刑，並依法先加後減之。
(五)、爰審酌被告正值青壯，為貪圖不法利益，竟率爾侵入他人住
    宅、竊取他人財物，所為實不足取，然念其犯後坦承所有犯
    行，其中部分犯行並係因其自首而查獲，態度良好，復參以
    其各次所竊得之財物價值、造成他人所受損失程度等一切情
    狀，分別量處如附表所示之宣告刑，並定其應執行之刑，以
    資懲儆。
(六)、被告持以為前開竊盜犯行之一字型扳手、鑰匙等物，雖係供
    被告為前揭犯行所用之物，然已為被告丟棄而無法尋獲，業
    經被告於本院審理中陳述明確，未避免日後執行困難，爰不
    為沒收之宣告，附此敘明。
三、公訴意旨另以：被告於為前開犯罪事實(五)所示之竊盜犯行時
    ，另有竊取被害人丙○○所有之藍寶石戒指1 只，因認被告
    此部分另涉犯刑法第321 條第1 項第3 款之加重竊盜罪嫌。
    經查，公訴意旨認被告涉犯此部分犯行，無非係以被害人丙○○於其第1 次警詢時，曾證述於95年12月15日下午5 時許
    ，其發現家中遭竊時，所失竊之物品除上開犯罪事實(五)所認
    定者外，並包括藍寶石戒指1 只（見警1 卷第13頁）為據，
    然就此部分，被害人丙○○於其第2 次警詢中，業已改口證
    述：伊第1 次警詢中，雖稱遭竊藍寶石戒指1 只，但伊之後
    整理家中房間時，已在抽屜中找到，故該藍寶石戒指並未失
    竊等語（見警1 卷第15頁），且卷內復無其他證據證明被告
    有為此部分竊盜犯行，自難遽為不利於被告之認定，惟此部
    分若成立犯罪，依公訴意旨所示，亦與被告前開犯罪事實(五)
    所示之竊盜犯行間，屬同次竊盜犯行之實質上一罪關係，爰
    不另為無罪之諭知，附此敘明。
據上論斷，應依刑事訴訟法第299 條第1 項前段，刑法第321 條
第1 項第2 款、第3 款、第306 條第1 項、第55條、第47條第1
項、第62條前段、第51條第5 款，刑法施行法第1 條之1 ，判決
如主文。
本案經檢察官甲○○到庭執行職務。
中　　華　　民　　國　　96　　年　　6 　　月　　22　　日
                  刑事第五庭    法　官 陳君杰
以上正本證明與原本無異。
如不服本判決，應於判決送達後10日內，向本院提出上訴狀。
中　　華　　民　　國　　96　　年　　6 　　月　　22　　日
                                書記官 陳昱良
附錄本案論罪科刑法條：
刑法第306 條
無故侵入他人住宅、建築物或附連圍繞之土地或船艦者，處1 年
以下有期徒刑、拘役或300 元以下罰金。
無故隱匿其內，或受退去之要求而仍留滯者，亦同。
刑法第321條
犯竊盜罪而有左列情形之一者，處6 月以上、5 年以下有期徒刑
：
一  於夜間侵入住宅或有人居住之建築物、船艦或隱匿其內而犯
    之者。
二  毀越門扇、牆垣或其他安全設備而犯之者。
三  攜帶兇器而犯之者。
四  結夥三人以上而犯之者。
五  乘火災、水災或其他災害之際而犯之者。
六  在車站或埠頭而犯之者。
前項之未遂犯罰之。
附表：
┌──┬─────┬────────────┬──────┐
│編號│所為犯行  │宣告罪名                │宣告刑      │
├──┼─────┼────────────┼──────┤
│ 1  │犯罪事實(一)│攜帶兇器、毀壞門扇竊盜罪│有期徒刑肆月│
├──┼─────┼────────────┼──────┤
│ 2  │犯罪事實(二)│毀壞門扇竊盜罪          │有期徒刑玖月│
├──┼─────┼────────────┼──────┤
│ 3  │犯罪事實(三)│攜帶兇器、毀壞門扇竊盜罪│有期徒刑伍月│
├──┼─────┼────────────┼──────┤
│ 4  │犯罪事實(四)│攜帶兇器、毀壞門扇竊盜罪│有期徒刑柒月│
├──┼─────┼────────────┼──────┤
│ 5  │犯罪事實(五)│攜帶兇器、毀壞門扇竊盜罪│有期徒刑玖月│
├──┼─────┼────────────┼──────┤
│ 6  │犯罪事實(六)│攜帶兇器、毀壞門扇竊盜罪│有期徒刑伍月│
└──┴─────┴────────────┴──────┘
